臺灣板橋地方法院刑事判決　　　　　　　　94年度易字第55號
公　訴　人　臺灣板橋地方法院檢察署檢察官
被　　　告　丙○○
　　　　　　　　　　　樓
上列被告因竊盜案件，經檢察官提起公訴（93年度偵字第17287
號），本院合議庭裁定依簡式審判程序，判決如下：
    主  文
丙○○連續攜帶兇器竊盜，累犯，處有期徒刑捌月。
機車鑰匙壹支沒收之。
    事  實
一、丙○○曾因違反肅清煙毒條例案件，於民國（下同）81年12
    月29日，經本院以81年度訴字第2197號刑事判決判處有期徒
    刑3 年2 月，於82年4 月8 日，經臺灣高等法院以82年度上
    訴字第1421號刑事判決駁回上訴確定，刑期起算日為82年6
    月17日，指揮書原載執行完畢日期為85年8 月14日；又因違
    反肅清煙毒條例案件，於83年11月2 日，經臺灣桃園地方法
    院以83年度訴字第1343號刑事判決判處有期徒刑3 年2 月，
    83年12月30日判決確定，接續前案執行，刑期起算日期為85
    年8 月15日，指揮書原載執行完畢日期為88年10月14日，於
    85年4 月30日假釋，縮刑期滿日期為88年9 月2 日；其於假
    釋期間內，又因贓物案件，於88年1 月26日，經本院以87年
    度易字第4048號判決判處有期徒刑6 月，於88年4 月27日，
    經臺灣高等法院以88年度上易字第1058號判決駁回上訴確定
    ，刑期起算日期為88年6 月22日，指揮書原載執行完畢日期
    為88年12月21日，並因經撤銷前開假釋，應執行殘刑3 年4
    月3 日，並接續執行，刑期起算日期為88年12月22日，指揮
    書原載執行完畢日期為92年4 月24日；又因贓物案件，於89
    年1 月31日，經本院板橋簡易庭以88年度板簡字第1755號簡
    易判決判處有期徒刑6 月，89年3 月6 日判決確定，並接續
    前案執行，指揮書原載執行完畢日期為92年7 月17日，於92
    年9 月9 日縮刑期滿執行完畢（構成累犯）。詎丙○○猶不
    知悔悟，竟基於意圖為自己不法之所有之概括犯意，於93年
    10月21日上午12時30分許，進入臺北縣新莊市○○街344 巷
    15號地下室1 、2 樓（故侵入他人建築物部分，未據告訴）
    ，先在地下室1 樓拿取非其所有客觀上足以對人之生命、身
    體造成危險之電纜專用剪1 支後，攜帶該電纜專用剪前往地
    下室2 樓，以剪斷電纜線之方式，竊取乙○○所有放置於上
    開地點之電纜線150 公斤後，先將該電纜留置該處，又於同
    日下午1 時許，在臺北縣新莊市○○○路78巷5 號前，持自
    備之機車鑰匙1 支，開啟放置於上開地點之甲○○所有車牌
    號碼GQB-221 號之重型機車1 部，得手後，即將該機車騎乘
    至上開臺北縣新莊市○○街344 巷15號地下室出入口旁，並
    請不知情之友人簡至永（經檢察官為不起訴處分確定）協助
    其將竊得之上開電纜線搬運至上開竊得之機車腳踏板上後，
    由丙○○騎乘機車搭載簡至永離開。嗣於同日下午3 時30分
    許，丙○○、簡至永二人行經臺北縣新莊市○○○路與民本
    街口時，為警查獲，並當場扣得丙○○所有供其行竊機車所
    用之機車鑰匙1 支，其後並經簡至永帶同員警前往臺北縣新
    莊市○○街344 巷15號地下室2 樓查獲丙○○行竊後留置於
    現場之前開電纜專用剪1 支。
二、案經告訴人甲○○訴由臺北縣政府警察局新莊分局移送臺灣
    板橋地方法院檢察署檢察官偵查起訴，經丙○○於準備程序
    進行中就被訴事實為有罪之陳述，經告知簡式審判程序之旨
    ，並聽取當事人之意見後，本院合議庭裁定以簡式審判程序
    審理。
    理  由
一、右揭事實，業據被告丙○○於警詢（見93年度偵字第17287
    號卷第7 頁至第8 頁）、偵查（見同上偵查卷第43頁至第45
    頁、第67頁）及本院審理中坦承不諱，核與被害人乙○○、
    告訴人甲○○於警詢（見同上偵查卷第10頁至第12頁）中之
    指述，及證人即偵查中同案被告簡至永於警詢（見同上偵查
    卷第4 頁、第5 頁）、偵查（見同上偵查卷第46頁）中證述
    大致相符，並有贓物認領保管單2 件在卷可稽，及機車鑰匙
    、電纜專用剪各1 支扣案足資佐證。足認被告自白與事實相
    符。本案事證明確，被告犯行洵堪認定，應依法論科。
二、查扣案電纜專用剪係屬金屬製品，客觀上足以傷害人之生命
    、身體，顯具有危險性，有照片1 張在卷足參（見同上偵查
    卷第29頁），其應屬兇器無疑。核被告丙○○所為，係犯刑
    法第321 條第1 項第3 款之攜帶兇器竊盜罪、第320 條第1
    項之普通竊盜罪。被告先後2 次竊盜犯行，時間緊接，所犯
    為構成犯罪要件相同之罪名，顯係基於概括犯意反覆為之，
    為連續犯，依刑法第56條規定，論以情節較重之攜帶兇器竊
    盜罪，並加重其刑。又被告前有如犯罪事實欄所述之犯罪科
    刑及執行情形，有刑案資料查註紀錄表（附於上開偵查卷內
    ）及臺灣高等法院被告全國前案紀錄表各1 件在卷可稽，其
    於有期徒刑執行完畢後，5 年內再犯有期徒刑以上刑之本罪
    ，為累犯，應依法加重其刑，並遞加重之。爰審酌被告素行
    、犯罪之動機、目的、手段、犯罪所得及犯罪後坦承犯行之
    態度等一切情狀，量處如主文所示之刑。被告行竊機車所用
    之機車鑰匙1 支，為其所有，業據被告供明在卷，爰依刑法
    第38條第1 項第2 款規定，宣告沒收之。至被告行竊電纜所
    用之電纜專用剪1 支，被告否認為其所有，供稱係在行竊地
    點地下室1 樓所取得，且查無其他積極證據證明為被告所有
    ，爰不予宣告收，附此敘明。
三、至被告丙○○於為本案犯行前，另於93年6 月17日晚上11時
    許，在臺北市大安區某公園內與友人飲酒後，欲返家之際，
    在臺北市○○區○○街74巷3 號前，見車牌號碼LJZ-743 號
    機車之鑰匙未拔下，竟意圖為自己不法之所有，將上開機車
    發動後竊取騎走，因而涉有竊盜罪嫌部分，業經臺灣臺北地
    方法院檢察署檢察官以93年度偵字第16623 號聲請簡易判決
    處刑書另案向臺灣臺北地方法院聲請簡易判決處刑，有聲請
    簡易判決處刑書1 件在卷足佐。被告於本院審理中供稱其竊
    取上開機車，係因酒後沒錢坐車回家，又找不到朋友，看到
    該機車鑰匙未拔下，始臨時起意竊取之等語，是被告上開犯
    行係臨時起意而犯之，顯與本案犯行並非基於同一概括犯意
    而為之，是二者間並無連續犯裁判上一罪之關係，併此敘明
    。
據上論斷，應依刑事訴訟法第273 條之1 第1 項、第299 條第1
項前段，刑法第56條、第321 條第1 項第3 款、第47條、第38條
第1 項第2 款，判決如主文。
本案經檢察官蘇揚旭到庭執行職務。
中　　華　　民　　國　　94　　年　　3 　　月　　10　　日
                  刑事第三庭    法  官  白光華
右正本證明與原本無異。
如不服本判決，應於判決送達後十日內，向本院提出上訴狀。
                                書記官  楊振宗
中　　華　　民　　國　　94　　年　　3 　　月　　10　　日
附錄本案論罪科刑法條全文：
中華民國刑法第321條
犯竊盜罪而有左列情形之一者，處六月以上、五年以下有期徒刑：
一  於夜間侵入住宅或有人居住之建築物、船艦或隱匿其內而犯之者。
二  毀越門扇、牆垣或其他安全設備而犯之者。
三  攜帶兇器而犯之者。
四  結夥三人以上而犯之者。
五  乘火災、水災或其他災害之際而犯之者。
六  在車站或埠頭而犯之者。
前項之未遂犯罰之。
